【裁判字號】    89,上易,1516
【裁判日期】    890821
【裁判案由】    違反毒品危害防制條例
【裁判全文】
臺灣高等法院高雄分院刑事判決                  八十九年度上易字第一五一六號
    上訴人即被告  乙○○
右上訴人因違反毒品危害防制條例案件，不服臺灣高雄地方法院八十九年度易字第八
八三號中華民國八十九年八月二十一日第一審判決（起訴案號：臺灣高雄地方法院檢
察署八十七年度偵字第二二七九一號），提起上訴，本院判決如左：
      主  文
上訴駁回。
      事  實
一、乙○○曾於民國八十五年間因違反麻醉藥品管理條例案件，經台灣高雄地方法院
    判處有期徒刑七月確定，並於八十七年一月二十二日執行完畢；另復因施用毒品
    案件，經台灣高雄地方法院以八十七年度毒聲字第七四○號裁定送觀察、勒戒後
    ，認無繼續施用毒品之傾向，經臺灣高雄地方法院檢察署檢察官於八十七年七月
    十四日以八十七年度偵字第一四六六四號、第一五六二○號為不起訴處分確定在
    案。詎仍不知悔改，竟於八十七年九月二十八日上午十時許，在高雄市○○區○
    ○路四十一巷六號住處內，以將第二級毒品安非他命置放於玻璃吸食器內用火燒
    烤，再吸食其所產生煙氣之方式，施用第二級毒品安非他命一次。嗣於同年月二
    十九日中午十二時三十分許，經警持台灣高雄地方法院檢察署檢察官核發之搜索
    票，在上開住處查獲，並扣得其所有之殘餘安非他命之吸管一支，復經台灣高雄
    地方法院以八十七年度毒聲字第三三四八號裁定送勒戒處所觀察、勒戒後，認有
    繼續施用毒品傾向，再經依該院八十七年度毒聲字第四五○七號裁定令入戒治處
    所施以強制戒治一年，並於八十八年十二月二十四日強制戒治付保護管束期滿。
二、案經高雄市政府警察局移送臺灣高雄地方法院檢察署檢察官偵查起訴。
      理  由
一、右揭事實，業據上訴人即被告乙○○於原審法院及本院審理時坦承不諱，且其為
    警查獲時所採之尿液經送高雄市政府衛生局檢驗結果，呈甲基安非他命陽性反應
    ，此有該局八十七年十月九日高衛試煙字第Ａ─九七號煙毒尿液檢驗成績書一紙
    附卷可稽，並有扣案之殘餘安非他命之吸管一支足資佐證；又扣案之殘餘安非他
    命之吸管一支，經送高雄醫學院附設中和紀念醫院檢驗結果，確含有甲基安非他
    命成分，有該院八十七年十月十三日編號Ｐ0000000號檢驗報告單一紙在
    卷足證。而被告前因施用毒品案件，經臺灣高雄地方法院以八十七年度毒聲字第
    七四○號裁定送觀察、勒戒後，認無繼續施用毒品之傾向，由臺灣高雄地方法院
    檢察署檢察官於八十七年七月十四日以八十七年度偵字第一四六六四號、第一五
    六二○號為不起訴處分確定，有該不起訴處分書一紙在卷足憑，其於五年內再犯
    毒品危害防制條例第十條第二項之罪，經觀察、勒戒後，認有繼續施用毒品之傾
    向，令入戒治處所施以強制戒治一年，並於八十八年十二月二十四日強制戒治付
    保護管束期滿，亦有臺灣高雄地方法院八十七年度毒聲字第三三四八號觀察、勒
    戒裁定書、臺灣高雄看守所附設勒戒處所八十七年十二月七日高所正戒勒字第四
    四五七號函所附有繼續施用毒品傾向證明書、臺灣高雄地方法院八十七年度毒聲
    字第四五○七號強制戒治裁定書各一件及臺灣高雄地方法院檢察署觀護卷宗一宗
    可憑，事證明確，被告犯行洵堪認定。
二、查安非他命係毒品危害防制條例第二條第二項第二款所稱之第二級毒品，核被告
    乙○○施用安非他命之行為，係犯該條例第十條第二項之施用第二級毒品罪。被
    告持有安非他命後，進而施用，其持有之低度行為應為施用之高度行為所吸收，
    不另論罪。另被告曾於民國八十五年間因違反麻醉藥品管理條例案件，經臺灣高
    雄地方法院判處有期徒刑七月確定，並於八十七年一月二十二日執行完畢，有臺
    灣高雄地方法院檢察署刑案資料查註紀錄表及本院被告全國前案紀錄表各一份在
    卷可參，其受有期徒刑執行完畢，於五年以內再犯有期徒刑以上之本罪，為累犯
    ，應依刑法第四十七條之規定，加重其刑。
三、原審因依毒品危害防制條例第十條第二項、第十八條第一項前段，刑法第十一條
    前段、第四十七條規定，並審酌被告素行不甲，已有違反麻醉藥品管理條例前科
    紀錄，且前曾因施用第二級毒品安非他命，經檢察官送觀察、勒戒後，認無繼續
    施用傾向而為不起訴處分確定後，仍不知悔改警惕，猶繼續施用毒品，本不宜寬
    貸，惟念其犯後坦承犯行，尚知悔悟，且施用安非他命乃自戕行為，及對社會危
    害性等一切情狀，量處有期徒刑捌月，扣案之殘餘安非他命之吸管壹支（量微無
    法析離秤重），因其內之毒品已無法剝離，併視為毒品諭知沒收銷燬之。認事用
    法俱無不合，量刑亦稱妥適，被告上訴意旨指摘原判決量刑過重、不當，並無可
    取，為無理由，應予駁回。
據上論結，應依刑事訴訟法第三百六十八條，判決如主文。
本案經檢察官朱文彬到庭執行職務。
中    華    民    國     八十九     年       十       月      十七      日
                              臺灣高等法院高雄分院刑事第一庭
                                  審判長法官  翁慶珍
                                        法官  周賢銳
                                        法官  李春昌
右正本證明與原本無異。
不得上訴。
                                      書記官  林明威
中    華    民    國     八十九     年       十       月      十八      日
附錄：本判決論罪科刑法條：
毒品危害防制條例第十條第二項
施用第二級毒品者，處三年以下有期徒刑。
                                                                        Ｋ


司法院資訊處製作；財團法人民間司法改革基金會備份。
